【裁判字號】    96,易,3353
【裁判日期】    971215
【裁判案由】    侵占等
【裁判全文】
臺灣板橋地方法院刑事判決              96年度易字第3353號
公  訴  人  臺灣板橋地方法院檢察署檢察官
被      告  庚○○
上列被告因侵占等案件，經檢察官提起公訴(96年度偵字第16130
號），本院判決如下：
    主  文
庚○○犯附表一所示之罪，各處如附表一所示之刑，均減刑如附
表一所示。應執行有期徒刑壹年貳月，如易科罰金，以銀元佰
元即新臺幣玖佰元折算壹日。
其餘被訴部分無罪。
    事  實
壹、庚○○前受僱天外天有線電視股份有限公司（址設臺北縣三
    重市○○路○ 段78號10樓，以下簡稱天外天公司）擔任業務
    員，職司有線電視業務之招攬、簽約，明知天外天公司經營
    有線電視業務採工、帳分離制度，即業務員與客戶簽約後，
    即由帳務部向客戶請款，或由收費員依收費單向客戶收取費
    用，倘有客戶逕行交付收視費用，仍應將之繳回天外天公司
    ，竟意圖為自己不法之所有，而為附表一所示行為。嗣經天
    外天公司查核電腦紀錄，發覺有異，而查知上情。
貳、案經天外天公司訴由臺灣板橋地方法院檢察署檢察官偵查起
    訴。
    理  由
壹、按被告以外之人於審判外之言詞或書面陳述，除法律有規定
    者外，不得作為證據，刑事訴訟法第159 條第1 項定有明文
    。而被告以外之人於審判外之陳述，經當事人於審判程序同
    意作為證據，法院審酌該言詞陳述或書面陳述作成時之情況
    ，認為適當者，得為證據，則據同法第159 條之5 第1 項規
    定甚明。證人張文憲於檢察事務官詢問時所為陳述，雖係被
    告庚○○以外之人於審判外之陳述，惟被告於本院審判程序
    同意作為證據（見本院民國97年7 月14日審判筆錄），並經
    審酌其言詞陳述之情況，認為適當，應認有證據能力。
貳、認定犯罪事實之證據及理由
一、訊據被告矢口否認有何侵占犯行，辯稱：麗景豪門社區、大
    華尊爵社區之收視費用，已繳回天外天公司，華格納圓舞曲
    社區（A 區）部分，因天外天公司不同意簽約，所收取之費
    用業已退還，至其餘款項，伊並未經手云云。經查：
  (一)被告受天外天公司僱用擔任業務員，負責有線電視業務之招
    攬及簽約，而於附表一所示時間，分別與各該社區管理委員
    會簽訂契約，並收受其中麗景豪門社區、大華尊爵社區、華
    格納圓舞曲社區（A 區）之收視費用（詳如附表編號1 、2
    、4 、6 所示）之事實，業據被告於本院準備程序及審理時
    坦承不諱，核與證人即天外天公司稽核人員戊○○於本院審
    理時具結證述之情節大致相符，並經證人即華格納圓舞曲社
    區（A 區）管理委員會主任委員甲○○於本院審理時具結證
    述明確。此外，復有93年12月31日收視合約書（麗景豪門社
    區）、天外天有線電視股份有限公司請款單（麗景豪門社區
    94年1 月1 日至同年12月31日之收視費用）、天外天有線電
    視股份有限公司請款單（麗景豪門社區95年1 月1 日至同年
    12月31日之收視費用）、請款單（華格納圓舞曲社區收視費
    用）、95年6 月2 日天外天有線電視集體戶收視契約書（大
    華尊爵社區）、天外天有線電視股份有限公司請款單（大華
    尊爵社區95年6 月1 日至96年5 月31日之收視費用）、94年
    12月26日天外天有線電視集體戶收視契約書（美麗河畔社區
    ）各1 件附卷可資佐證，俱徵被告此部分自白與事實相符。
    上開事實，應堪認定。
  (二)證人即美麗河畔社區總幹事丙○○（任期自93年12月起至95
    年4 月止）於本院審理時具結證稱：「被告當時是到我們社
    區招攬天外天公司有線電視的收視。」、「天外天的業務員
    （即被告）與我們的主任委員（即辛○○）簽好約，主任委
    員把提款單簽好交給我，叫我去銀行提款給業務員。簽約跟
    提款不是同一天，提款是後來的，我拿存摺、提款單，由庚○○辦理匯款，匯到誰的帳戶我不清楚，匯款單是庚○○寫
    的。」等語（見本院97年12月1 日審判筆錄），與證人即美
    麗河畔社區主任委員辛○○（任期自94年12月起至95年3 月
    止）於本院審理時結證：「我只負責簽名，簽名後總幹事（
    即丙○○）與廠商直接到銀行領錢，到了月底時，總幹事有
    提出被告簽收款項的證明，表示這筆錢已經付給被告了。」
    、「支出證明單除了戶數外，還有寫金額，如果只是確認戶
    數，何必寫金額，這是證明我們有付這筆錢給她。」、「（
    問：…電匯的帳號及帳戶名稱為何？）我有調出電匯單（庭
    呈彰化銀行匯款申請書，受款人為己○○）。」、「（問：
    你如何得知前述匯款及領款就是收視費用？）我是用金額去
    計算，且當天沒有其他支出，另還有一份領款單據，金額跟
    電匯單是一樣的，這筆領款就是為了收視費用，兩者是同時
    進行。」等語（見本院97年8 月18日審判筆錄），互核並無
    二致，且有支出證明單、彰化銀行匯款申請書、提款單、美
    麗河畔社區94年12月份收支月報表、美麗河畔社區管理委員
    會請款單各1 件在卷足稽，益徵被告確於95年1 月4 日將美
    麗河畔社區繳交之95年度收視費用新臺幣（下同）745580元
    ，自行匯入天外天公司以外之私人帳戶而據為己有。又證人
    即鴻運天下社區（尊爵區）主任委員乙○○於本院審理時具
    結證稱：「 (提示鴻運天下社區管委會95年10月25日鴻字第
    095010025010號函）…這部分我知道，我們每年6 月合約到
    期，該次也是合約到期，被告打電話來說要續約，我們也繼
    續跟他簽約。」、「戶數每年都一樣，與合約上相同，金額
    約4 、50萬。」、「我們是張總幹事（即張文憲）陪被告去
    領現金，我只負責簽約，總幹事付錢，他們是到銀行去領錢
    ，在銀行直接交給被告，總幹事回來有向我報告。」、「（
    問：95年6 月30日合約並沒有簽訂？）不是沒有簽訂，而是
    他們沒有給我，之前有簽過一份合約，被告說有問題要回去
    改，後來又簽一份，被告跟總幹事領完錢還有回到社區，被
    告走了之後，總幹事就找不到新的合約，也聯絡不上被告。
    」、「（問：簽約當天付錢嗎？）對，就是領款那天。」等
    語（見本院97年10月6 日審判筆錄），證人即鴻運天下社區
    （尊爵區）總幹事張文憲於檢察事務官詢問時亦證稱：「（
    問：是否有將收視費用交由庚○○收取？）有，有交付庚○○45萬8000元（應為40萬8000元），當時收去她簽給我，社
    區有收。」等語（見臺灣板橋地方法院檢察署95年度他字第
    8120號偵查卷宗第120 頁），並有鴻運天下社區管委會95年
    10月25日鴻字第095010025010號函1 件存卷為憑，被告於95
    年6 月30日與鴻運天下社區（尊爵區）管理委員會簽約，並
    收取408000元之事實，足堪認定。被告空言否認上情，不足
    採信。
  (三)被告雖辯稱：伊已將所收取之收視費用繳回天外天公司，製
    有簽收紀錄留存公司云云，然天外天公司查核電腦紀錄發覺
    有異後，被告曾於95年9 月28日書立切結書，承諾說明經手
    美麗河畔社區、麗景豪門社區收視費用之流向，復於96年3
    月8 日檢察事務官詢問時，表明願至天外天公司核對帳目，
    迄今未見履行，已有可疑。證人戊○○於本院審理時並具結
    證稱：「…我檢查出部分客戶沒有繳費…，有美麗河畔、麗
    景豪門，我就去檢查交易紀錄，發現沒有任何繳費紀錄…。
    後來我直接問被告，因為這是她負責的大樓，她沒有正面回
    答，我是95年9 月11日發現，她說她很忙…，同年9 月14日
    ，我就跟副總報告，副總請被告回來解釋，她還是無法完整
    交代，後來到9 月底，她還是無法交代錢在哪，同時我們開
    始清查她負責的大樓，發現我們告她…收費後沒有繳回公司
    這些情況，到了10月9 日她還是無法交代，我們就請她離職
    。」、「（麗景豪門社區）…公司電腦報表上最後一次繳費
    是93年，94至95年都沒有繳費紀錄，…請工程人員去看，確
    認麗景豪門仍然是收視戶，但在公司竟沒有合約及繳費紀錄
    。」、「（鴻運天下社區）我們要去收費，但是鴻運天下說
    錢已經給被告。」、「…公司沒有這筆繳帳紀錄…。」、「
    …大華尊爵是簽月繳，我們95年10月請收費員去大樓收，大
    樓表示錢已經交給被告，這部分被告有將其中4 個月的收視
    費交給收費員。」等語（見本院97年7 月14日審判筆錄），
    與卷附天外天公司收費紀錄對照觀之，麗景豪門社區94年1
    月1 日至95年12月31日、美麗河畔社區95年1 月1 日至同年
    12月31日、大華尊爵社區95年6 月1 日至96年5 月31日、鴻
    運天下社區（尊爵區）95年7 月1 日至96年6 月30日、華格
    納圓舞曲社區（A 區）95年8 月至96年1 月之收視費用，確
    無繳回天外天公司之紀錄。參以被告與美麗河畔社區管理委
    員會簽約後，即偕同丙○○前往彰化銀行取款，將收視費用
    匯入己○○之帳戶內，已如前述，其於本院審理時復供承：
    「公司沒有特別給我指定的帳戶，住戶都會有公司的帳戶，
    戶名應該是天外天，我們收到錢不會用匯款的，是直接把現
    金交給公司，由公司簽收。」、「（問：妳自己有無收到錢
    後匯入公司帳戶？）沒有，我都直接把現金交給公司帳務中
    心。」等語（見本院97年12月1 日審判筆錄）；被告辯稱：
    伊收取之款項均已繳回天外天公司云云，顯非事實。至被告
    辯稱：華格納圓舞曲社區之收視費用，因合約未成立，業已
    退還云云，與證人甲○○於本院審理時結證：「（被告問：
    我當初收9 萬元有無告訴你，這部分要經過公司審核，通過
    後合約才正式成立？）有，她有說合約通過後才正式成立，
    但是當天她錢就收了，錢收走後並沒有給我們書面契約書。
    」、「（問：後來這9 萬元有無退給你們？）無。」等語（
    見本院97年7 月14日審判筆錄），顯不相符，難予信實。
  (四)綜上，被告為天外天公司業務員，於簽訂附表一所示合約並
    收取收視費用後，將之侵占入己之犯罪事實，事證明確，堪
    予認定。
二、按94年2 月2 日修正公布，95年7 月1 日施行之刑法第2 條
    第1 項：「行為後法律有變更者，適用行為時之法律。但行
    為後之法律有利於行為人者，適用最有利於行為人之法律。
    」之規定，係規範行為後法律變更所生新舊法律比較適用之
    準據法，於新法施行後，應適用新法第2 條第1 項之規定，
    為「從舊從輕」之比較（最高法院95年第8 次刑事庭會議決
    議意旨參照）。被告為附表一編號1 、2 、3 、5 之行為後
    ，刑法第33條第5 款規定，業於94年2 月2 日修正公布，並
    自95年7 月1 日起施行。關於罰金刑之最低數額，修正前刑
    法第33條第5 款原規定罰金為銀元1 元（即新臺幣3 元）以
    上，修正後刑法第33條第5 款則規定罰金為新臺幣1000元以
    上，修正後罰金刑之最低數額既經提高，對被告自非有利，
    依刑法第2 條第1 項前段，應適用修正前之刑法規定。
三、核被告所為，係犯刑法第335 條第1 項侵占罪。公訴人認被
    告所為，係犯刑法第336 條第2 項業務侵占罪；然查，證人
    戊○○於本院審理時結證稱：「我們只有跟大樓戶有簽約，
    由業務員去簽約及續約，收費有時大樓會用匯款，大部分是
    收費員去收款，業務員是業務單位，他們只負責簽約。」、
    「（問：公司業務員會不會也有擔任公司收費工作？）以前
    有，91至92年改由收費員收錢，業務員不要碰錢，以前業務
    也會幫忙收，91至92年後規定業務不能收。」、「（問：公
    司業務員實際上是否會從事收費？）規定是不行，實際上有
    業務員收款後交給收費員，那是私下的。」等語，證人丁○○亦證稱：「（問：被告交給妳大華尊爵每月35000 的收視
    費，是妳請被告幫妳代收嗎？）本來是我們收費員去收，業
    務員他們負責簽約，我問被告找哪位去收款，被告跟我說她
    會去收，再交給我。」等語（以上均見本院97年7 月14日審
    判筆錄），足見收取收視費用，並非被告擔任天外天公司業
    務員之主要或附隨業務範圍，所接洽之客戶基於便利或信賴
    而交付收視費用，或被告自行代收費員收取收視費用，均非
    業務上之行為，被告違反天外天公司所定工、帳分離制度，
    收取收視費用後，將之侵占入己，應構成刑法第335 條第1
    項侵占罪，公訴人認應論以同法第336 條第2 項業務侵占罪
    ，容有未洽，惟其基本社會事實要屬同一，是由本院變更起
    訴法條適用之。被告擔任天外天公司業務員，向不特定人招
    攬有線電視業務，其契約之簽訂及付費方式，並非被告所得
    預見，猶難認其主觀上就各次侵占犯行，有涵括整體之犯罪
    故意，被告前後6 次侵占犯行，犯意各別，行為互殊，應予
    分論併罰。爰審酌被告受僱擔任業務員，未能克盡職責，竟
    藉職務之便，貪取非分之財，欠缺守法觀念，所侵占之款項
    非微，應嚴予非難，兼衡被告之素行、智識程度，其犯罪之
    動機、目的、手段，暨被告犯罪後之態度等一切情狀，分別
    量處如主文所示之刑。又被告所犯各次侵占罪，其犯罪時間
    均在96年4 月24日前，且合於減刑要件，應依中華民國九十
    六年罪犯減刑條例規定，分別減其刑為二分之一。
四、末查，被告行為後，刑法第41條、第51條規定亦於95年7 月
    1 日修正施行。修正前刑法第41條規定：「犯最重本刑為5
    年以下有期徒刑以下之刑之罪，而受6 個月以下有期徒刑或
    拘役之宣告，因身體、教育、職業、家庭之關係或其他正當
    事由，執行顯有困難者，得以（銀元）1 元以上3 元以下折
    算1 日，易科罰金。但確因不執行所宣告之刑，難收矯正之
    效，或難以維持法秩序者，不在此限。併合處罰之數罪，均
    有前項情形，其應執行之刑逾6 個月者，亦同。」並依罰金
    罰鍰提高標準條例第2 條規定，就其折算數額提高為100 倍
    。修正後刑法第41條則規定：「犯最重本刑為5 年以下有期
    徒刑以下之刑之罪，而受6 個月以下有期徒刑或拘役之宣告
    者，得以新臺幣1000元、2000元或3000元折算1 日，易科罰
    金。但確因不執行所宣告之刑，難收矯正之效，或難以維持
    法秩序者，不在此限。前項規定於數罪併罰，其應執行之刑
    未逾6 月者，亦適用之。」前開折算數額提高倍數之規定，
    即不再適用。又修正前刑法第51條第5 款原規定：「數罪併
    罰，分別宣告其罪之刑，依左列各款定其應執行者：(五)宣告
    多數有期徒刑者，於各刑中之最長期以上，各刑合併之刑期
    以下，定其刑期。但不得逾20年。」修正後刑法第51條第5
    款則規定：「數罪併罰，分別宣告其罪之刑，依下列各款定
    其應執行者：(五)宣告多數有期徒刑者，於各刑中之最長期以
    上，各刑合併之刑期以下，定其刑期。但不得逾30年。」比
    較修正前後刑法第41條、第51條第5 款，以修正前之規定有
    利於被告，依刑法第2 條第1 項前段，應適用修正前之刑法
    規定。爰依修正前刑法第41條第1 項前段規定，就附表一編
    號1 、2 、3 、5 所示之罪，諭知減刑後易科罰金之折算標
    準，依現行刑法第41條第1 項前段規定，就附表一編號4 、
    6 所示之罪所處之刑暨減得之刑，諭知易科罰金之折算標準
    ，及依修正前刑法第51條第5 款規定，定其應執行之刑，並
    參酌刑法施行法第3 條之1 第3 項規定，依修正前刑法第41
    條第1 項前段、第2 項規定，諭知易科罰金之折算標準。
、無罪部分
一、公訴意旨略以：被告基於意圖損害天外天公司利益之概括犯
    意，未得天外天公司授權，擅自調降附表二所示收視戶之收
    視費用，使天外天公司短收0000000 元（詳如附表二所載）
    ，因認被告涉犯刑法第342 條第1 項之背信罪嫌。
二、按犯罪事實應依證據認定之，無證據不得認定犯罪事實，又
    不能證明被告犯罪或其行為不罰者，應諭知無罪之判決，刑
    事訴訟法第154 條第2 項、第301 條第1 項分別定有明文。
    次按刑事訴訟法第161 條已於91年2 月8 日修正公布，其第
    1 項規定：檢察官就被告犯罪事實，應負舉證責任，並指出
    證明之方法。因此，檢察官對於起訴之犯罪事實，應負提出
    證據及說服之實質舉證責任。倘其所提出之證據，不足為被
    告有罪之積極證明，或其指出證明之方法，無從說服法院以
    形成被告有罪之心證，基於無罪推定之原則，自應為被告無
    罪判決之諭知（最高法院92年台上字第128 號判例意旨參照
    ）。
三、訊據被告堅詞否認有何背信犯行，辯稱：伊擔任天外天公司
    業務員，遇有爭議客戶，即受天外天公司指派與之協商，具
    有特別權限，非不得以降低收視費用之方式爭取客戶，其合
    約均經公司確認用印，並未損害天外天公司利益等語。經查
    ，被告擔任天外天公司業務員，負責招攬有線電視業務，非
    有相當議價權限，何足為之，證人戊○○於本院審理時即具
    結證稱：「（問：公司收費標準？）94年規定每戶至少430
    元，95年規定每戶至少450 元，這是副總給業務的規定。」
    等語，證人戊○○復證稱：「被告是副組長，有些大樓簽不
    回來會請被告去…。」、「（問：簽不回來是何意？）94年
    、95年公司價格規定比較沒有彈性，有些大樓不願簽約，業
    務員會回報，就請被告去談。」等語（以上見本院97年7 月
    14日審判筆錄），足認天外天公司業務員招攬收視戶，確有
    議價空間，如遇有依一般收費標準無法完成簽約之客戶，即
    由被告出面協商，被告此部分所辯，顯非杜撰之詞。再者，
    天外天公司既指派被告向不願依一般收費標準簽約之客戶招
    攬有線電視業務，勢須授予更甚於一般業務員之權限，以爭
    取業務機會，被告降低收視費用，達成簽約目的，猶難逕指
    為違背任務之行為。且倘被告不具優於其他業務員之議價權
    限，僅得依天外天公司所定收費標準招攬業務，附表二所示
    收視戶是否仍願與之簽約，即未可知，況被告以提高收視戶
    數方式降低實際收視費用，此舉非僅使天外天公司取得營業
    機會，又可避免產生同業間削價競爭之弊，何得以被告提供
    簽約方案未達一般收費標準，遽指被告主觀上有損害天外天
    公司利益之意圖，而以其價差認係天外天公司受損利益。
四、綜上，本案依公訴人所提事證，尚不足使所指被告意圖損害
    天外天公司之利益，而為違背其任務之行為，致生損害於本
    人利益之犯罪事實，達於通常一般之人均無所懷疑，而得確
    信為真實之程度。本案復查無其他積極證據足資認定被告確
    有背信之犯行，核屬不能證明被告犯罪，應就此部分為被告
    無罪判決之諭知，以昭審慎。
據上論斷，應依刑事訴訟法第299 條第1 項前段、第300 條、第
301 條第1 項，刑法第2 條第1 項前段、第335 條第1 項、第41
條第1 項前段、（修正前）第41條第1 項前段、第2 項、（修正
前）第51條第5 款，刑法施行法第1 條之1 第1 項、第2 項前段
，中華民國九十六年罪犯減刑條例第2 條第1 項第3 款、第7 條
、第9 條，廢止前罰金罰鍰提高標準條例第2 條，現行法規所定
貨幣單位折算新臺幣條例第2 條，判決如主文。
本案經檢察官馬中人到庭執行職務。
中    華    民    國    97    年    12    月    15    日
                        臺灣板橋地方法院刑事第三庭
                            審判長法  官  許政賢
                                  法  官  吳冠霆
                                  法  官  廖怡貞
以上正本證明與原本無異。
如不服本判決，應於判決送達後10日內，向本院提出上訴狀，上
訴於臺灣高等法院。
                                  書記官  林惠齡
中    華    民    國    97    年    12    月    18    日
附錄本案論罪科刑法條全文
中華民國刑法第335條
 (普通侵占罪)
意圖為自己或第三人不法之所有，而侵占自己持有他人之物者，
處5 年以下有期徒刑、拘役或科或併科1000千元以下罰金。
前項之未遂犯罰之。
┌────────────────────────────────┐
│附表一                                                          │
├──┬──────────────────┬──────────┤
│編號│犯罪事實（貨幣單位：新臺幣）        │主文                │
├──┼──────────────────┼──────────┤
│1   │庚○○於93年12月31日，與麗景豪門社區│庚○○意圖為自己不法│
│    │管理委員會簽訂收視合約書（收視期間自│之所有，而侵占自己持│
│    │94年1 月1 日起至同年12月31日止），而│有他人之物，處有期徒│
│    │於94年3 月9 日收取收視費用541800元，│刑捌月。減為有期徒刑│
│    │竟意圖為自己不法之所有，將之侵占入己│肆月，如易科罰金，以│
│    │。                                  │銀元佰元即新臺幣玖│
│    │                                    │佰元折算壹日。      │
├──┼──────────────────┼──────────┤
│2   │庚○○於94年間某日，與麗景豪門社區管│庚○○意圖為自己不法│
│    │理委員會簽訂收視合約書（收視期間自95│之所有，而侵占自己持│
│    │年1 月1 日起至同年12月31日止），而於│有他人之物，處有期徒│
│    │95年上旬某日，收取收視費用63萬元，竟│刑捌月。減為有期徒刑│
│    │意圖為自己不法之所有，將之侵占入己。│肆月，如易科罰金，以│
│    │                                    │銀元佰元即新臺幣玖│
│    │                                    │佰元折算壹日。      │
├──┼──────────────────┼──────────┤
│3   │庚○○於94年12月26日，與美麗河畔社區│庚○○意圖為自己不法│
│    │管理委員會簽訂天外天有線電視集體戶收│之所有，而侵占自己持│
│    │視契約書（收視期間自95年1 月1 日起至│有他人之物，處有期徒│
│    │同年12月31日止），而於95年1 月4 日收│刑捌月。減為有期徒刑│
│    │取收視費用745580元，竟意圖為自己不法│肆月，如易科罰金，以│
│    │之所有，將之侵占入己。              │銀元佰元即新臺幣玖│
│    │                                    │佰元折算壹日。      │
├──┼──────────────────┼──────────┤
│4   │庚○○於95年6 月2 日，與大華尊爵社區│庚○○意圖為自己不法│
│    │管理委員會簽訂天外天有線電視集體戶收│之所有，而侵占自己持│
│    │視契約書（收視期間自95年6 月1 日起至│有他人之物，處有期徒│
│    │96年5 月31日止），於95年7 月18日收取│刑肆月，如易科罰金，│
│    │收視費用206400元，而於95年8 月23日至│以新臺幣壹仟元折算壹│
│    │同年10月31日間，陸續繳回140000元後，│日。減為有期徒刑貳月│
│    │竟意圖為自己不法之所有，將餘款66400 │，如易科罰金，以新臺│
│    │元侵占入己。                        │幣壹仟元折算壹日。  │
├──┼──────────────────┼──────────┤
│5   │庚○○於95年6 月30日，與鴻運天下社區│庚○○意圖為自己不法│
│    │（尊爵區）管理委員會簽訂收視合約書（│之所有，而侵占自己持│
│    │收視期間自95年7 月1 日起至96年6 月30│有他人之物，處有期徒│
│    │日止），而於95年6 月30日收取收視費用│刑捌月。減為有期徒刑│
│    │408000元，竟意圖為自己不法之所有，將│肆月，如易科罰金，以│
│    │之侵占入己。                        │銀元佰元即新臺幣玖│
│    │                                    │佰元折算壹日。      │
├──┼──────────────────┼──────────┤
│6   │庚○○於95年8 月4 日，與華格納圓舞曲│庚○○意圖為自己不法│
│    │社區（A 區）管理委員會簽訂收視合約書│之所有，而侵占自己持│
│    │（收視期間自95年8 月起至96年1 月止）│有他人之物，處有期徒│
│    │，而於95年8 月4 日收取收視費用9 萬元│刑肆月，如易科罰金，│
│    │，竟意圖為自己不法之所有，將之侵占入│以新臺幣壹仟元折算壹│
│    │己。                                │日。減為有期徒刑貳月│
│    │                                    │，如易科罰金，以新臺│
│    │                                    │幣壹仟元折算壹日。  │
└──┴──────────────────┴──────────┘
┌────────────────────────────────┐
│附表二                                                          │
├──┬───────┬─────────────────────┤
│編號│收視戶        │事實（貨幣單位：新臺幣）                  │
├──┼───────┼─────────────────────┤
│1   │台棉世家社區  │以低收視價承諾收視戶，造成可收費戶數減少及│
│    │              │收費困難（500 元×43戶×6 個月=129000 元，│
│    │              │扣除已收78000 元，短收51000 元）。        │
├──┼───────┼─────────────────────┤
│2   │三豐麗景社區  │以低收視價承諾收視戶，造成可收費戶數減少及│
│    │              │收費困難（500 元×146 戶×6 個月=438000 元│
│    │              │，扣除已收234000元，短收204000元）。      │
├──┼───────┼─────────────────────┤
│3   │台北天下社區  │以低收視價承諾收視戶，造成可收費戶數減少及│
│    │              │收費困難（500 元×130 戶×6 個月=390000 元│
│    │              │，扣除已收240000元，短收150000元）。      │
├──┼───────┼─────────────────────┤
│4   │鴻運天下社區（│以低收視價承諾收視戶，造成可收費戶數減少及│
│    │尊爵區）      │收費困難（500 元×111 戶×12個月= 666000元│
│    │              │）。                                      │
├──┼───────┼─────────────────────┤
│5   │宇宙城社區    │以低收視價承諾收視戶，造成收費困難（500 元│
│    │              │×196戶×3個月=294000 元，扣除已收取167700│
│    │              │元，短收126300元。                        │
├──┼───────┼─────────────────────┤
│6   │第一廣場社區  │以低收視價承諾收視戶，造成收費困難（70000 │
│    │              │元×6 個月=420000 元。                    │
├──┼───────┼─────────────────────┤
│7   │大華尊爵社區  │以低收視價承諾收視戶，造成收費困難（35000 │
│    │              │元×4 個月=420000 元，扣除已收取140000元，│
│    │              │短收280000元。                            │
└──┴───────┴─────────────────────┘


司法院資訊處製作；財團法人民間司法改革基金會備份。
